【裁判字號】    90,易,270
【裁判日期】    900709
【裁判案由】    毒品危害防制條例
【裁判全文】
臺灣宜蘭地方法院刑事判決                            九十年度易字第二七號
    公  訴  人  臺灣宜蘭地方法院檢察署檢察官
    被      告  甲○○
右列被告因違反毒品危害防制條例案件，經檢察官提起公訴（九十年度毒偵字第四七
九號、第五八九號），本院判決如左：
    主  文
甲○○連續施用第二級毒品，累犯，處有期徒刑捌月。
    事  實
一、甲○○於民國八十六年間因違反麻醉藥品管理條例、過失致死案件，分別經法院
    判處有期徒刑四月及九月，並經定應執行有期徒刑九月確定，並於八十七年十月
    三十日易科罰金執行完畢。又因施用毒品案件，經本院於八十八年七月六日以八
    十八年度毒聲字第五五一號裁定送觀察勒戒後，認無繼續施用毒品之傾向，由台
    灣宜蘭地方法院檢察署於八十八年十一月十一日以八十八年度毒偵緝字第七０號
    為不起訴處分確定。復因施用毒品案件，經本院於八十九年二月二十四日以八十
    九年度毒聲字第二三七號裁定送觀察、勒戒結果，經本院送強制戒治後，並經本
    院宜蘭簡易庭於八十九年十月四日以八十九年宜簡字第一二五號判決有期徒刑六
    月確定。詎仍不知悔改，復基於施用第二級毒品甲基安非他命之概括犯意，連續
    於九十年二月二十三日上午十時許回溯四日內某時、同年三月十日上午十二時三
    十分許回溯四日內某時，在不詳處所，施用第二級毒品甲基安非他命二次。嗣分
    別於九十年二月二十三日上午十時，在宜蘭縣警察局採驗尿液、於同年三月十日
    上午十一時二十分許，在宜蘭縣壯圍鄉○○路二十四號前為警查獲。
二、案經宜蘭縣警察局移送暨宜蘭縣警察局蘇澳分局報告台灣宜蘭地方法院檢察署檢
    察官偵查起訴。
    理  由
一、訊之被告甲○○坦承確有連續施用第二級毒品甲基安非他命之犯行坦承不諱。惟
    辯稱忘記正確之施用時間等語。經查，被告有驗尿及複驗結果均呈甲基安非他命
    陽性反應之宜蘭縣衛生局安非他命及嗎啡尿液檢驗單二紙（九十年三月五日函、
    同月二十日函）、台灣檢驗科技股份有限公司濫用藥物尿液檢驗報告一紙（九十
    年四月九日函）附卷可稽，其中複驗之檢驗方法為以ＥＩＡ酵素免疫分析法進行
    初步檢驗，再以ＧＣ／ＭＳ氣相層析／質譜儀法進行確認檢驗，其結果仍有甲基
    安非他命反應，當不致有偽陽性反應，且據文獻資料指出甲基安非他命經口服投
    與後約百分之七十於二十四小時內自尿中排出，約百分之九十於九十六小時內自
    尿中排出，推斷當不致超過四日（行政院衛生署藥物食品檢驗局八十一年二月八
    日函可稽），足認被告甲○○自白確有施用等語應為真實。又查被告因施用毒品
    案件，經本院於八十八年七月六日以八十八年度毒聲字第五五一號裁定送觀察勒
    戒後，認無繼續施用毒品之傾向，由台灣宜蘭地方法院檢察署於八十八年十一月
    十一日以八十八年度毒偵緝字第七０號為不起訴處分確定。復因施用毒品案件，
    經本院於八十九年二月二十四日以八十九年度毒聲字第二三七號裁定送觀察、勒
    戒結果，經本院送強制戒治後，並經本院宜蘭簡易庭於八十九年十月四日以八十
    九年宜簡字第一二五號判決有期徒刑六月確定等情，有本院八十八年度毒聲字第
    五五一號裁定書、八十九年度毒聲字第二三七號裁定書、被告之台灣宜蘭地方法
    院檢察署刑案資料查註紀錄表、台灣高等法院被告全國前案紀錄表各一紙在卷可
    稽，被告甲○○罪證明確，應予依法論科。
二、核被告所為，係犯毒品危害防制條例第十條第二項之施用第二級毒品罪。其持有
    第二級毒品甲基安非他命之低度行為，為施用之高度行為所吸收，不另論罪，又
    其二次施用第二級毒品甲基安非他命，犯罪構成要件相同，顯係基於概括犯意為
    之，應依連續犯論處，加重其刑。復查，被告有事實欄所載之犯罪科刑執行情形
    ，有被告之台灣高等法院檢察署刑案紀錄簡覆表及台灣高等法院被告全國刑案紀
    錄表附卷足憑，其受有期徒刑執行完畢後，於五年內再犯有期徒刑以上之右開之
    罪，為累犯，應依刑法第四十七條之規定，遞加重其刑，爰審酌被告施用甲基安
    非他命之犯罪動機、目的、手段、對國家社會所生之危害，及其犯罪後坦承之態
    度等一切情狀，量處如主文所示之刑。
據上論斷，應依刑事訴訟法第二百九十九條第一項前段、毒品危害防制條例第十條第
二項，刑法第十一條前段、第五十六條、四十七條，判決如主文。
本案經檢察官林慧到庭執行職務。
中    華    民    國    九十      年      七       月      九        日
                                  臺灣宜蘭地方法院刑事第二庭
                                          法  官  郭  淑  珍
右正本證明與原本無異。
如不服本判決，應於判決送達後十日內，向本院提出上訴狀。（應附繕本）
                                          書記官  陳  淑  宜
中    華    民    國    九十      年      七       月      十一      日
附錄法條：
毒品危害防制條例第十條第二項
施用第二級毒品者，處三年以下有期徒刑。


司法院資訊處製作；財團法人民間司法改革基金會備份。
